apertium-en-ca/partofspeech/apertium_adj.ca.dix
 <pardef n="nostr/e__adj">
      
      <e>
        <p>
          <l>es</l>
          <r>e<s n="adj"/><s n="pos"/><s n="m"/><s n="pl"/></r>
        </p>
      </e>
      <e>
        <p>
          <l>es</l>
          <r>e<s n="adj"/><s n="pos"/><s n="f"/><s n="pl"/></r>
        </p>
      </e>
      
      <e>
        <p>
          <l>a</l>
          <r>e<s n="adj"/><s n="pos"/><s n="f"/><s n="sg"/></r>
        </p>
      </e>
      
      <e>
        <p>
          <l>e</l>
          <r>e<s n="adj"/><s n="pos"/><s n="m"/><s n="sg"/></r>
        </p>
      </e>

    </pardef>
 <pardef n="alt__adj">
      
      <e>
        <p>
          <l>es</l>
          <r><s n="adj"/><s n="f"/><s n="pl"/></r>
        </p>
      </e>
      
      <e>
        <p>
          <l>a</l>
          <r><s n="adj"/><s n="f"/><s n="sg"/></r>
        </p>
      </e>
      
      <e>
        <p>
          <l>s</l>
          <r><s n="adj"/><s n="m"/><s n="pl"/></r>
        </p>
      </e>
      
      <e>
        <p>
          <l/>
          <r><s n="adj"/><s n="m"/><s n="sg"/></r>
        </p>
      </e>
      
  <!--    <e>
        <p>
          <l>íssimes</l>
          <r><s n="adj"/><s n="sup"/><s n="f"/><s n="pl"/></r>
        </p>
      </e>
      
      <e>
        <p>
          <l>íssima</l>
          <r><s n="adj"/><s n="sup"/><s n="f"/><s n="sg"/></r>
        </p>
      </e>
      
      <e>
        <p>
          <l>íssims</l>
          <r><s n="adj"/><s n="sup"/><s n="m"/><s n="pl"/></r>
        </p>
      </e>
      
      <e>
        <p>
          <l>íssim</l>
          <r><s n="adj"/><s n="sup"/><s n="m"/><s n="sg"/></r>
        </p>
      </e> -->
    </pardef>

 <pardef n="absolut__adj">
      
      <e c="Si en alt__adj no hi poso superlatius al final, eliminar aquest perquè serà igual">
        <p>
          <l>es</l>
          <r><s n="adj"/><s n="f"/><s n="pl"/></r>
        </p>
      </e>
      
      <e>
        <p>
          <l>a</l>
          <r><s n="adj"/><s n="f"/><s n="sg"/></r>
        </p>
      </e>
      
      <e>
        <p>
          <l>s</l>
          <r><s n="adj"/><s n="m"/><s n="pl"/></r>
        </p>
      </e>
      
      <e>
        <p>
          <l/>
          <r><s n="adj"/><s n="m"/><s n="sg"/></r>
        </p>
      </e>
    </pardef>

   <pardef n="acadèmi/c__adj">
      
      <e>
        <p>
          <l>ques</l>
          <r>c<s n="adj"/><s n="f"/><s n="pl"/></r>
        </p>
      </e>
      
      <e>
        <p>
          <l>ca</l>
          <r>c<s n="adj"/><s n="f"/><s n="sg"/></r>
        </p>
      </e>
      
      <e>
        <p>
          <l>cs</l>
          <r>c<s n="adj"/><s n="m"/><s n="pl"/></r>
        </p>
      </e>
      
      <e>
        <p>
          <l>c</l>
          <r>c<s n="adj"/><s n="m"/><s n="sg"/></r>
        </p>
      </e>
    </pardef>

   <pardef n="blan/c__adj">
      
      <e c="sense els superlatius és igual que 'acadèmi/c', ajuntar-los si cal ">
        <p>
          <l>ques</l>
          <r>c<s n="adj"/><s n="f"/><s n="pl"/></r>
        </p>
      </e>
      
      <e>
        <p>
          <l>ca</l>
          <r>c<s n="adj"/><s n="f"/><s n="sg"/></r>
        </p>
      </e>
      
      <e>
        <p>
          <l>cs</l>
          <r>c<s n="adj"/><s n="m"/><s n="pl"/></r>
        </p>
      </e>
      
      <e>
        <p>
          <l>c</l>
          <r>c<s n="adj"/><s n="m"/><s n="sg"/></r>
        </p>
      </e>
      
<!--      <e>
        <p>
          <l>quíssimes</l>
          <r>c<s n="adj"/><s n="sup"/><s n="f"/><s n="pl"/></r>
        </p>
      </e>
      
      <e>
        <p>
          <l>quíssima</l>
          <r>c<s n="adj"/><s n="sup"/><s n="f"/><s n="sg"/></r>
        </p>
      </e>
      
      <e>
        <p>
          <l>quíssims</l>
          <r>c<s n="adj"/><s n="sup"/><s n="m"/><s n="pl"/></r>
        </p>
      </e>
      
      <e>
        <p>
          <l>quíssim</l>
          <r>c<s n="adj"/><s n="sup"/><s n="m"/><s n="sg"/></r>
        </p>
      </e> -->
    </pardef>

   <pardef n="a/eri__adj">
      
      <e>
        <p>
          <l>èries</l>
          <r>eri<s n="adj"/><s n="f"/><s n="pl"/></r>
        </p>
      </e>
      
      <e>
        <p>
          <l>èria</l>
          <r>eri<s n="adj"/><s n="f"/><s n="sg"/></r>
        </p>
      </e>
      
      <e>
        <p>
          <l>eris</l>
          <r>eri<s n="adj"/><s n="m"/><s n="pl"/></r>
        </p>
      </e>
      
      <e>
        <p>
          <l>eri</l>
          <r>eri<s n="adj"/><s n="m"/><s n="sg"/></r>
        </p>
      </e>
    </pardef>

  <pardef n="adjudicat/ari__adj">
      
      <e>
        <p>
          <l>àries</l>
          <r>ari<s n="adj"/><s n="f"/><s n="pl"/></r>
        </p>
      </e>
      
      <e>
        <p>
          <l>ària</l>
          <r>ari<s n="adj"/><s n="f"/><s n="sg"/></r>
        </p>
      </e>
      
      <e>
        <p>
          <l>aris</l>
          <r>ari<s n="adj"/><s n="m"/><s n="pl"/></r>
        </p>
      </e>
      
      <e>
        <p>
          <l>ari</l>
          <r>ari<s n="adj"/><s n="m"/><s n="sg"/></r>
        </p>
      </e>
    </pardef>

    <pardef n="afric/à__adj">
      
      <e>
        <p>
          <l>anes</l>
          <r>à<s n="adj"/><s n="f"/><s n="pl"/></r>
        </p>
      </e>
      
      <e>
        <p>
          <l>ana</l>
          <r>à<s n="adj"/><s n="f"/><s n="sg"/></r>
        </p>
      </e>
      
      <e>
        <p>
          <l>ans</l>
          <r>à<s n="adj"/><s n="m"/><s n="pl"/></r>
        </p>
      </e>
      
      <e>
        <p>
          <l>à</l>
          <r>à<s n="adj"/><s n="m"/><s n="sg"/></r>
        </p>
      </e>
    </pardef>

    <pardef n="abstract/e__adj">
      
      <e>
        <p>
          <l>es</l>
          <r>e<s n="adj"/><s n="m"/><s n="pl"/></r>
        </p>
      </e>
      <e>
        <p>
          <l>es</l>
          <r>e<s n="adj"/><s n="f"/><s n="pl"/></r>
        </p>
      </e>
      
      <e>
        <p>
          <l>a</l>
          <r>e<s n="adj"/><s n="f"/><s n="sg"/></r>
        </p>
      </e>
      
      <e>
        <p>
          <l>e</l>
          <r>e<s n="adj"/><s n="m"/><s n="sg"/></r>
        </p>
      </e>
      
     <!-- <e>
        <p>
          <l>íssimes</l>
          <r>e<s n="adj"/><s n="sup"/><s n="f"/><s n="pl"/></r>
        </p>
      </e>
      
      <e>
        <p>
          <l>íssima</l>
          <r>e<s n="adj"/><s n="sup"/><s n="f"/><s n="sg"/></r>
        </p>
      </e>
      
      <e>
        <p>
          <l>íssims</l>
          <r>e<s n="adj"/><s n="sup"/><s n="m"/><s n="pl"/></r>
        </p>
      </e>
      
      <e>
        <p>
          <l>íssim</l>
          <r>e<s n="adj"/><s n="sup"/><s n="m"/><s n="sg"/></r>
        </p>
      </e> -->
    </pardef>

   <pardef n="afgan/ès__adj">
      
      <e>
        <p>
          <l>eses</l>
          <r>ès<s n="adj"/><s n="f"/><s n="pl"/></r>
        </p>
      </e>
      
      <e>
        <p>
          <l>esa</l>
          <r>ès<s n="adj"/><s n="f"/><s n="sg"/></r>
        </p>
      </e>
      
      <e>
        <p>
          <l>esos</l>
          <r>ès<s n="adj"/><s n="m"/><s n="pl"/></r>
        </p>
      </e>
      
      <e>
        <p>
          <l>ès</l>
          <r>ès<s n="adj"/><s n="m"/><s n="sg"/></r>
        </p>
      </e>
      
      <e r="LR">
        <p>
          <l>és</l>
          <r>ès<s n="adj"/><s n="m"/><s n="sg"/></r>
        </p>
      </e>
    </pardef>

<e lm="nostre"><i>nostr</i><par n="nostr/e__adj"/></e>
<e lm="vostre"><i>vostr</i><par n="nostr/e__adj"/></e>
<e lm="extraordinari"><i>extraordin</i><par n="adjudicat/ari__adj"/></e>
<e lm="negre"><i>negr</i><par n="abstract/e__adj"/></e>
<e lm="innecessari"><i>innecess</i><par n="adjudicat/ari__adj"/></e>
<e lm="dominicà"><i>dominic</i><par n="afric/à__adj"/></e>
<e lm="correcte"><i>correct</i><par n="abstract/e__adj"/></e>
<e lm="prematur"><i>prematur</i><par n="absolut__adj"/></e>
<e lm="senzill"><i>senzill</i><par n="alt__adj"/></e>
<e lm="estrombolià"><i>estromboli</i><par n="afric/à__adj"/></e>
<e lm="ric"><i>ri</i><par n="blan/c__adj"/></e>
<e lm="temerari"><i>temer</i><par n="adjudicat/ari__adj"/></e>
<e lm="danès"><i>dan</i><par n="afgan/ès__adj"/></e>
<e lm="aeri"><i>a</i><par n="a/eri__adj"/></e>
<e lm="metàl·lic"><i>metàl·li</i><par n="acadèmi/c__adj"/></e>
<e lm="immadur"><i>immadur</i><par n="absolut__adj"/></e>
<e lm="directe"><i>direct</i><par n="abstract/e__adj"/></e>
<e lm="irlandès"><i>irland</i><par n="afgan/ès__adj"/></e>
<e lm="treballador"><i>treballador</i><par n="absolut__adj"/></e>
<e lm="modest"><i>modest</i><par n="alt__adj"/></e>
<e lm="intacte"><i>intact</i><par n="abstract/e__adj"/></e>
<e lm="estratègic"><i>estratègi</i><par n="acadèmi/c__adj"/></e>
<e lm="sord"><i>sord</i><par n="alt__adj"/></e>
<e lm="conciliador"><i>conciliador</i><par n="absolut__adj"/></e>
<e lm="cristià"><i>cristi</i><par n="afric/à__adj"/></e>
<e lm="vicari"><i>vic</i><par n="adjudicat/ari__adj"/></e>
<e lm="tort"><i>tort</i><par n="absolut__adj"/></e>
<e lm="dolent"><i>dolent</i><par n="alt__adj"/></e>
<e lm="electromagnètic"><i>electromagnèti</i><par n="acadèmi/c__adj"/></e>
<e lm="afganès"><i>afgan</i><par n="afgan/ès__adj"/></e>
<e lm="coreà"><i>core</i><par n="afric/à__adj"/></e>
<e lm="estricte"><i>estrict</i><par n="abstract/e__adj"/></e>
<e lm="primari"><i>prim</i><par n="adjudicat/ari__adj"/></e>
<e lm="estranger"><i>estranger</i><par n="absolut__adj"/></e>
<e lm="espanyol"><i>espanyol</i><par n="alt__adj"/></e>
<e lm="agre"><i>agr</i><par n="abstract/e__adj"/></e>
<e lm="blanc"><i>blan</i><par n="blan/c__adj"/></e>
<e lm="criogènic"><i>criogèni</i><par n="acadèmi/c__adj"/></e>
<e lm="guyanès"><i>guyan</i><par n="afgan/ès__adj"/></e>
<e lm="peruà"><i>peru</i><par n="afric/à__adj"/></e>
<e lm="sec"><i>se</i><par n="blan/c__adj"/></e>
<e lm="basòfil"><i>basòfil</i><par n="absolut__adj"/></e>
<e lm="democràtic"><i>democràti</i><par n="acadèmi/c__adj"/></e>
<e lm="hongarès"><i>hongar</i><par n="afgan/ès__adj"/></e>
<e lm="malawià"><i>malawi</i><par n="afric/à__adj"/></e>
<e lm="albanès"><i>alban</i><par n="afgan/ès__adj"/></e>
<e lm="sever"><i>sever</i><par n="alt__adj"/></e>
<e lm="sumptuari"><i>sumptu</i><par n="adjudicat/ari__adj"/></e>
<e lm="plutocràtic"><i>plutocràti</i><par n="acadèmi/c__adj"/></e>
<e lm="liberià"><i>liberi</i><par n="afric/à__adj"/></e>
<e lm="vell"><i>vell</i><par n="alt__adj"/></e>
<e lm="senegalès"><i>senegal</i><par n="afgan/ès__adj"/></e>
<e lm="indirecte"><i>indirect</i><par n="abstract/e__adj"/></e>
<e lm="eteri"><i>et</i><par n="a/eri__adj"/></e>
<e lm="feudatari"><i>feudat</i><par n="adjudicat/ari__adj"/></e>
<e lm="anònim"><i>anònim</i><par n="absolut__adj"/></e>
<e lm="hamiltonià"><i>hamiltoni</i><par n="afric/à__adj"/></e>
<e lm="exacte"><i>exact</i><par n="abstract/e__adj"/></e>
<e lm="diacrònic"><i>diacròni</i><par n="acadèmi/c__adj"/></e>
<e lm="siamès"><i>siam</i><par n="afgan/ès__adj"/></e>
<e lm="andorrà"><i>andorr</i><par n="afric/à__adj"/></e>
<e lm="domiciliari"><i>domicili</i><par n="adjudicat/ari__adj"/></e>
<e lm="marítim"><i>marítim</i><par n="absolut__adj"/></e>
<e lm="emfitèutic"><i>emfitèuti</i><par n="acadèmi/c__adj"/></e>
<e lm="libanès"><i>liban</i><par n="afgan/ès__adj"/></e>
<e lm="llunyà"><i>lluny</i><par n="afric/à__adj"/></e>
<e lm="estret"><i>estret</i><par n="alt__adj"/></e>
<e lm="igualitari"><i>igualit</i><par n="adjudicat/ari__adj"/></e>
<e lm="abstracte"><i>abstract</i><par n="abstract/e__adj"/></e>
<e lm="probabilístic"><i>probabilísti</i><par n="acadèmi/c__adj"/></e>
<e lm="ample"><i>ampl</i><par n="abstract/e__adj"/></e>
<e lm="brut"><i>brut</i><par n="alt__adj"/></e>
<e lm="involuntari"><i>involunt</i><par n="adjudicat/ari__adj"/></e>
<e lm="lleuger"><i>lleuger</i><par n="alt__adj"/></e>
<e lm="màxim"><i>màxim</i><par n="absolut__adj"/></e>
<e lm="monàrquic"><i>monàrqui</i><par n="acadèmi/c__adj"/></e>
